臺灣臺中地方法院民事判決
110年度重訴字第345號
原      告  劉淑媛  



被      告  陳信凱  

上列當事人間請求損害賠償事件，經本院刑事庭裁定（110年度
附民字第340號）移送前來，本院於民國110年10月15日言詞辯論
終結，判決如下：
    主      文
被告應給付原告新臺幣伍佰萬元，及自民國一一○年四月十日起
至清償日止，按週年利率百分之五計算之利息。
本判決得假執行。
    事實及理由
一、原告主張：原告為訴外人宮玉容（已歿）之母親，被告與宮
    玉容原為配偶關係，嗣雙方於民國109年11月24日離婚，惟
    離婚後雙方仍繼續同居在臺中市○○區○○路000號5樓之6住處
    內。被告於109年11月29日下午5時50分許，在上開住處內，
    與宮玉容就2名子女之親權行使及探視等問題發生口角爭執
    ，復聽聞宮玉容要求被告搬離前開住處而心生憤意，在前揭
    住處內，先持球棒朝宮玉容後腦勺位置揮擊數次；再以硫酸
    朝宮玉容臉部方向潑灑；復高舉右手持菜刀朝已倒地之宮玉
    容左側臉部及顱部處揮砍。宮玉容於上開過程中除呼喊救命
    外，亦以徒手抵擋被告攻擊，因而受有鈍器傷即後頭部、右
    小腿前挫傷2處、右嘴角1處小裂傷；化學藥劑傷即胸腹部四
    肢有散在性化學藥劑燙傷；銳器傷即鼻孔以上左臉部5條略
    平行走向之砍切創（深及臉骨，最長達7公分）、耳朵以上
    左頭部至頂部計8條平行走向之砍切創（深及頭骨，最長達4
    至5公分）、左頸部2條淺劃創、左手6條砍切創（手背處走
    向較不規則，其中第5指末節砍斷及第2至第5掌骨末端砍斷
    ）、右手臂背側遠端1條切創（長度7公分）、右手5條砍切
    創（走向不規則，其中拇指及魚際砍斷）等外傷分布。適訴
    外人即屋外鄰居林榕榆聽聞宮玉容呼喊「救命」及拍打聲響
    ，乃在該屋門外敲門並詢問需否幫忙暨報警處理，然被告猶
    未理會，仍將宮玉容拖拉至屋內廁所處，嗣宮玉容即因上開
    傷勢造成大量出血，導致出血性休克而死亡。原告為宮玉容
    之母親，晚年卻遭逢至親死亡之變故，未能與子女共享天倫
    ，為人生至慟，精神承受重大痛苦，爰依民法第195條第1項
    規定，請求賠償精神慰撫金新臺幣（下同）500萬元等語。
    並聲明：如主文第1項所示，並願供擔保，請准宣告假執行
    。
二、被告則稱：被告有心想跟原告和解，也願意簽發本票補償原
    告，同意給付原告500萬元及法定遲延利息等語。
三、按當事人於言詞辯論時為訴訟標的之捨棄或認諾者，應本於
    其捨棄或認諾為該當事人敗訴之判決，民事訴訟法第384條
    定有明文。又民事訴訟法第384條所謂為訴訟標的之認諾，
    乃指被告對於原告依訴之聲明所為關於某法律關係之請求，
    向法院為承認者而言，其承認於言詞辯論時為之，即生訴訟
    法上認諾之效力，法院即應不調查原告所主張為訴訟標的之
    法律關係是否果屬存在，而以認諾為該被告敗訴之判決基礎
    （最高法院109年度台上字第2466號判決意旨參照）。
四、經查，原告依民法第195條第1項規定請求被告給付精神慰撫
    金500萬元及法定遲延利息，被告則於本院110年10月15日言
    詞辯論期日陳稱：同意原告請求，對於本院判決被告敗訴沒
    有意見等語（見本院卷第84頁），核屬對本件訴訟標的之認
    諾，揆諸前揭法條及最高法院判決意旨，本院即應不調查原
    告所主張為訴訟標的之法律關係是否果屬存在，而為被告敗
    訴之判決。
五、綜上所述，原告依民法第195條第1項規定，請求被告給付50
    0萬元，及自起訴狀繕本送達翌日即110年4月10日（原告刑
    事附帶民事起訴狀於110年4月9日當庭由被告簽收，見附民
    卷第5頁）起至清償日止，按週年利率5％計算之利息，為有
    理由，應予准許。
六、本判決係本於被告認諾所為之判決，依民事訴訟法第389條
    第1項第1款規定，應依職權宣告假執行。
七、本件原告提起刑事附帶民事訴訟，經本院刑事庭依刑事訴訟
    法第504條第1項規定裁定移送前來，依同條第2項規定免納
    裁判費，且於本院審理期間，亦未產生其他訴訟費用，故無
    庸為訴訟費用負擔之諭知，附此敘明。
中　　華　　民　　國　　110 　年　　10　　月　　29　　日
                  民事第四庭  審判長法  官  黃渙文
　　　　　　　　　
                                    法  官  林金灶
　　　　　　　　　　　　　　　　　　
                                    法  官  董庭誌
正本係照原本作成。
如對本判決上訴，須於判決送達後20日內向本院提出上訴狀；如
委任律師提起上訴者，應一併繳納上訴審裁判費。
中　　華　　民　　國　　110 　年　　10　　月　　29　　日
                                    書記官  盧弈捷